【裁判字號】    95,易,337
【裁判日期】    950427
【裁判案由】    竊盜
【裁判全文】
臺灣臺南地方法院刑事判決               95年度易字第337號
公  訴  人  臺灣臺南地方法院檢察署檢察官
被      告  丁○○
上列被告因竊盜案件，經檢察官提起公訴（95年度偵字第144號）
，及移送併辦 (95年度緝字第5264號)，被告就被訴及併案事實
均為有罪之陳述，本院合議庭裁定由受命法官獨任進行簡式審判
程序，判決如下：
    主    文
丁○○連續竊盜，處有期徒刑月，如易科罰金，以銀元佰元
折算壹日。
    事    實
一、丁○○基於意圖為自己不法所有之概括犯意，連續為下列之
    竊盜犯行：
  (一)於民國九十四年十一月十四日某時許，在乙○○所經營位於
    臺南縣永康市○○路一九二號「客多來電腦彩券行」，趁該
    店負責人乙○○不注意之際，竊取店內價值新臺幣 (下同)
    五千二百元之吉時樂（超級大滿貫）彩券二十六張。
  (二)於九十四年十二月十三日十五時三十分許，在臺南市○○路
    五一二號「真好運投注站」，趁該店負責人甲○不注意之際
    ，竊取店內之刮刮樂彩券七十張（價值七千元），得手後，
    將彩券放置於手提包內藏匿，嗣經甲○發覺後報警處理，丁○○始將所竊得之彩券放回櫃臺。
  (三)於九十五年一月五日十四時四十分許，在乙○○所經營位於
    臺南縣永康市○○路一九二號「客多來電腦彩券行」，趁該
    店負責人乙○○不注意之際，竊取店內價值四千四百元之吉
    時樂刮刮樂彩券二十二張。嗣於九十五年二月十七日十時十
    分許，曾秀椿再到上址，經乙○○及其配偶陳信安發覺，當
    面質問丁○○，丁○○即心虛逃逸，經乙○○尾隨追出，適
    有巡邏員警到達而查獲。
二、案經甲○訴由臺南市警察局第一分局報告臺灣臺南地方法院
    檢察署檢察官偵查起訴，及同署移送併案審理。
    理    由
一、本件係經被告丁○○於本院當庭表示認罪，而以簡式審判程
    序加以審理，有本院九十五年四月十二日準備程序筆錄及審
    判筆錄附卷足憑，則依據刑事訴訟法第二百七十三條之二、
    同法第一百五十九條第二項之規定，不適用傳聞法則有關限
    制證據能力之相關規定，合先敘明。
二、上開犯罪事實，業據被告丁○○坦承不諱，核與告訴人甲○
    、乙○○指訴之情節相符，此外，並有監視光碟一片、監視
    翻拍照片四張及現場照片十五張附卷可稽，足認被告之自白
    確與事實相符，堪以採信。
三、核被告所為，係犯刑法第三百二十條第一項之竊盜罪。被告
    先後三次竊取他人之彩券之行為，時間緊接，觸犯犯罪構成
    要件相同之罪名，係基於概括犯意而為，應依連續犯之規定
    論以一罪，即連續竊盜罪，並加重其刑。至檢察官移送併案
    之被告所犯如事實欄一、(一)(三)之竊盜犯行，與檢察官起訴並
    論罪部分即如事實欄一、(二)之竊盜罪，具有連續犯之關係，
    屬裁判上一罪之同一案件，均為起訴效力所及，本院自應就
    移送併辦部分一併加以審理，附此敘明。爰審酌被告犯罪動
    機、目的、手段、智識程度、犯罪所生之損害，及其犯後坦
    承犯行，態度良好等一切情狀，量處如主文所示之刑，並諭
    知如易科罰金之折算標準，以資懲儆。
四、退併辦之部分：
  (一)聲請併案意旨另以 (九十四年度偵緝字第一二八八號)：丁○○與丙○○原係男女朋友關係，於九十三年四月八日，雙
    方協議以丙○○之名義購買車號8802─JE號自小客車一部，
    並以該部汽車為擔保，設定動產抵押權予和潤企業股份有限
    公司，向該公司貸款新臺幣（下同）四十萬元，約定款項均
    由丁○○繳交。詎丁○○僅繳交分期款七期後，即不再繳納
    ，致丙○○於九十三年十二月間，接獲臺灣臺北地方法院之
    民事裁定，丙○○始知悉丁○○未按時繳交分期款之事實，
    經丙○○繳清所欠之分期款後，與丁○○協商，丁○○同意
    由丙○○給付十萬元，上開車輛即由丙○○取回。經丙○○
    於九十四年一月三十一日，在其位於臺南縣仁德鄉○○村○○路三巷二弄七號之住處，交付十萬元予丁○○後，丁○○
    即將汽車鑰匙及車籍資料交付丙○○，並要求丙○○駕駛上
    開車輛載送其返回臺南市○○路○○道路口。丁○○返回臺
    南市區後，竟意圖為自己不法之所有，持上開汽車之備份鑰
    匙返回丙○○上開住處，竊取上開自小客車，經丙○○發現
    後制止無效而報警處理，始循線查獲。因認被告涉有刑法第
    三百十條第一項之竊盜罪嫌，且與起訴部分有連續犯之裁判
    上一罪之關係。
  (二)經查，被告此部分之竊盜犯行，與被告上開經起訴並論罪之
    竊盜犯行，不但犯罪類型不同，犯罪時間亦相差達十個月之
    多，且此部分之被害人原為被告之男朋友，亦與起訴並論罪
    之被害人為彩券行之經營者顯然不同，是被告此部分之竊盜
    犯行，顯非與起訴並論罪之部分同係基於概括犯意所為，亦
    即無連續犯之裁判上一罪之關係，是本院尚不得就此移送併
    辦之部分一併審究，應予退回，而由檢察官另行依法處理。
據上論斷，依刑事訴訟法第二百七十三條之一、第二百九十九條
第一項前段，刑法第五十六條、第三百二十條第一項、第四十一
條第一項前段，罰金罰鍰提高標準條例第一條前段、第二條，判
決如主文。
本案經檢察官戊○○到庭執行職務。
中    華    民    國    95   年     4     月    27    日
                  刑事第八庭  法  官  徐文瑞
以上正本證明與原本無異。
如不服本判決，應於判決送達後十日內向本院提出上訴狀 (應附
繕本)。
                              書記官  王政煌
中    華    民    國    95   年    4     月    27    日
附錄本件論罪科刑法條：
刑法第320條第1項：
意圖為自己或第三人不法之所有，而竊取他人之動產者，為竊盜
罪，處5年以下有期徒刑、拘役或500元以下罰金。


司法院資訊處製作；財團法人民間司法改革基金會備份。
